Minutes et répertoires du notaire Auguste de FAUCOMPRET, 13 juin 1800 - 27 septembre 1814 (étude VIII)
Archives nationales
- Répertoire(s) de Auguste de FAUCOMPRET, 1718 - 1826; MC/RE/VIII/10, MC/RE/VIII/12 - MC/RE/VIII/19/B
  - Répertoire. 1811, 22 juin - 1815, 29 décembre, 22 juin 1811 - 29 décembre 1815; MC/RE/VIII/18
    - Inventaire après décès d'Augustin Petiliat ancien maître d'hôtel du Roi d'Espagne, à la requête d'Elisabeth Roth sa veuve, demeurant rue de Seine, n°15 et de Jean-Marie-François Boudet, charron de S.M Empereur et Roi demeurant aux écuries, rue Saint-Thomas du Louvre., 13 octobre 1812
      inventaire après décès; Saint-Thomas-du-Louvre (rue); Seine (rue de); Petiliat, Augustin; Roth, Elisabeth; Boudet, Jean-Marie-François; maître d'hôtel
    - Inventaire après décès de Françoise Lanet à la requête d'Augustin Mansuelle, limonadier, demeurant rue des Grès, n°9 en présence d'Edmé Lasnet demeurant rue des Barres Saint-Paul, n°22, 15 octobre 1812
      inventaire après décès; Grès (rue des); Lanet, Françoise; Mansuelle, Augustin; Lasnet, Edmé; restaurateur
    - Inventaire après décès de Marie-Adrienne-Pauline Garnier, rue des Jeuneurs, n° 19, à la requête de Marie-Geneviève-Elisabeth Potain, veuve de Louis-Charles Garnier, rue de Richelieu, cour Saint-Guillaume, n° 16., 12 novembre 1812
      inventaire après décès; Jeûneurs (rue des); Saint-Guillaume (cour); Garnier, Marie-Adrienne-Pauline; Potain, Marie-Geneviève-Elisabeth; Garnier, Louis-Charles
    - Inventaire pour parvenir au divorce de Dorothée Lalouette, rue du Faubourg-Saint-Denis, n° 161, veuve en 1ères noces de Michel-Joseph Labrosse, avocat au Parlement, avec Sébastien Tache, menuisier, son mari, rue de Charonne, n° 81., 14 novembre 1812
      inventaire; Charonne (rue de); Faubourg-Saint-Denis (rue du); Lalouette, Dorothée; Tache, Sébastien; Labrosse, Michel-Joseph; avocat au parlement (Ancien Régime); menuisier
    - Inventaire après décès de Jean-Baptiste Lesage à la requête de Martin-Pierre Larrieu, avocat à la cour impériale, demeurant rue de Condé, n°9 comme exécuteur testamentaire de Marie-Jeanne-Sophie Gravier veuve dudit Lesage demeurant rue de Tournon, n°12, 11 février 1813
      inventaire après décès; Condé (rue de); Tournon (rue de); Lesage, Jean-Baptiste; Gravier, Maire-Jeanne-Sophie; Larrieu, Martin-Pierre; avocat
    - Inventaire après décès de Marie-Thérèse-Pétronille Cardon veuve en premières noces d'Alexandre Dellain et en secondes de Jacques Broquin Delachassaigne à la requête de Marie-Joseph Rondeau femme d'Henry-Ange Peterinck demeurant à Lille département du Nord., 12 février 1813
      inventaire après décès; Lille (Nord); Cardon, Marie-Thérèse-Pétronille; Broquin Delachassaigne, Jacques; Dellain, Alexandre; Peterinck, Henri-Ange
    - Inventaire après décès d'Antoine-Jules Pascal à la requête de Françoise-Geneviève-Valentine Boiteux sa veuve demeurant rue Saint-Denis, n°96 en la présence de Pierre-Théodore-Pascal employé au ministère de la guerre demeurant rue du Dragon, n°20, 5 mars 1813
      inventaire après décès; Dragon (rue du); Saint-Denis (rue); Pascal, Antoine-Jules; Boiteux, Françoise-Geneviève-Valentine; Pascal, Pierre-Théodore; fonctionnaire
    - Inventaire après décès de Paul Bassenge, à la requête de Alexandre-Henri ou Rémi Bassenge, sergent major au 3ème bataillon de la demie Brigade d'Infanterie légère, rue Française, n° 14., 15 mars 1813
      inventaire après décès; François-Ier (rue); Bassenge, Paul; Bassenge, Alexandre-Henri; Bassenge, Alexandre-Rémi
    - Inventaire après décès de Pierre-Mélanie Berle, huissier à la requête de Marie-Jeanne Blondeau sa veuve demeurant rue de la Verrerie, n°36 en présence de Jean-Louis-Joachim Rey négociant rue des Vieilles Etuves Saint-Honoré, n°5, 6 avril 1813
      inventaire après décès; Verrerie (rue de la); Vieilles-Etuves-Saint-Honoré (rue des); Berle, Pierre-Mélanie; Blondeau, Marie-Jeanne; Rey, Jean-Louis-Joachim; huissier; négociant
    - Inventaire après décès de Jean-Louis Hazart à la requête de Thérèse-Catherine Buraux, sa veuve, demeurant rue Napoléon, n°14 en présence de Pierre-Martin Hazart marchand de meubles demeurant rue d'Argenteuil, n° 53, 5 mai 1813
      inventaire après décès; Argenteuil (rue d'); Napoléon (rue); Hazart, Jean-Louis; Buraux, Thérèse-Catherine; Hazart, Pierre-Martin; commerçant
    - Inventaire après décès d'Anne-Victoire Poussier à la requête de Jean-Jacques Carrière demeurant rue du Four, n°16, et de Marie-Catherine Poussier demeurant au Bourg La Reine, département de la Seine, sa sœur, 24 mai 1813
      inventaire après décès; Bourg-la-Reine (Hauts-de-Seine); Four (rue du); Poussier, Anne-Victoire; Carrière, Jean-Jacques; Poussier, Marie-Catherine
    - Inventaire après décès de Françoise-Geneviève-Valentine Boiteux veuve de Antoine-Jules Pascal, à la requête de Claude-Antoine Boiteux propriétaire demeurant rue Saint-Hippolyte, n°17, 31 mai 1813
      inventaire après décès; Saint-Hippolyte (rue); Boiteux, Françoise-Geneviève-Valentine; Pascal, Antoine-Jules; Boiteux, Claude-Antoine
    - Inventaire après décès de Jean-Adam Knapp, bottier, demeurant rue Jean-Jacques Rousseau, n°10 quartier Saint-Eustache à la requête de Marie-Françoise-Victoire Baudrillard, sa veuve, en présence d'André Köhler, cordonnier, demeurant rue Mauconseil, n°44, 17 juin 1813
      inventaire après décès; Jean-Jacques-Rousseau (rue); Mauconseil (rue); Knapp, Jean-Adam; Baudrillard, Marie-Françoise-Victoire; Köhler, André; bottier; cordonnier
    - Inventaire pour parvenir au divorce par consentement mutuel à la requête de Jean-Louis Renaux, maître maçon, et Marie-Thérèse Gaudillon, à Choisy-sur-Seine et Thiais., 19 juin 1813
      inventaire; Choisy-le-Roi (Val-de-Marne); Thiais (Val-de-Marne); Renaux, Jean-Louis; Gaudillon, Marie-Thérèse; maçon
    - Inventaire après décès de Louis-Marie-Joseph Boiteux, marchand bonnetier, rue du Petit Lion, à la requête de Claire-Antoinette-Marie Detrey, sa veuve, en présence de Claude-Antoine Boiteux, propriétaire, rue Saint-Hippolyte, n° 17, quartier Saint-Marcel., 26 juin 1813
      inventaire après décès; Saint-Hippolyte (rue); Boiteux, Louis-Marie-Joseph; Detrey, Claire-Antoinette-Marie; Boiteux, Claude-Antoine; fabricant d'accessoires vestimentaires
    - Inventaire pour parvenir au divorce par consentement mutuel à la requête de Louis-Etienne Watelet, peintre en paysage, et Jeanne-Françoise-Marie-Claire Gas, son épouse, quai de l'Ecole, n° 10 et rue Saint-Martin, n° 49., 13 juillet 1813
      inventaire; Ecole (quai de l'); Saint-Martin (rue); Watelet, Louis-Etienne; Gas, Jeanne-Françoise-Marie-Claire; peintre
    - Inventaire après décès de Joseph-Alexis ou Alexandre Fournier, imprimeur, rue et carrefour de l'Odéon, n° 8, à la requête de Marie Désirée, sa veuve., 19 juillet 1813
      inventaire après décès; Odéon (carrefour de l'); Fournier, Joseph-Alexis; Fournier, Marie-Désirée; Fournier, Joseph-Alexandre; imprimeur
    - Inventaire après décès de Denis-Jean-Eleonore Aubry de Castelnau, capitaine réformé du 37è régiment d'infanterie de ligne, demeurant rue de la clef, n°6 à la requête de Catherine-Madeleine Tabouret, sa veuve, assistée de Louis-Denis Frigeagol Delagrange., 21 juillet 1813
      inventaire après décès; Clef (rue de la); Aubry de Castelnau, Denis-Jean-Eleonore; Tabouret, Catherine-Madeleine; Frigeagol Delagrange, Louis-Denis; officier (armée)
    - Inventaire après décès de Jacques Henry, employé à l'administration des monnaies, à la requête de Joseph Henry, perruquier, demeurant rue des mauvais garçons, n°8 en présence de Louis-Etienne Handebourg demeurant rue Guérin Boisseau, n°19, 5 août 1813
      inventaire après décès; Guérin-Boisseau (rue); Mauvais-Garçons (rue des); Henry, Jacques; Henry, Joseph; Handebourg, Louis-Etienne; monnayeur; coiffeur
    - Inventaire après décès de Louis Lacaille, marchand traiteur rôtisseur demeurant rue de Grenelle Saint Germain, n°74, à la requête de Marie-Anastasie Miguot sa veuve, de Jean Lacaille marchand traiteur, son père, et de Sophie Lacaille demeurant rue de Seine, n°26, 11 août 1813
      inventaire après décès; Grenelle (rue de); Seine (rue de); Lacaille, Louis; Miguot, Marie-Anastasie; Lacaille, Jean; Lacaille, Sophie; restaurateur
    - Inventaire après décès de Jeanne-Marie Virlhy à la requête de Dominique Chopard maître boulanger demeurant rue des Boucheries, n°49 et de Louis-Etienne Basile, boulanger, et de Marguerite-Jeanne-Philiberthe Cretaine son épouse, 23 août 1813
      inventaire après décès; Boucheries (rue des); Virlhy, Jeanne-Marie; Chopard, Dominique; Basile, Louis-Etienne; Cretaine, Marguerite-Jeanne-Philiberte; boulanger
    - Inventaire après décès de Louis-Sauveur-Antoine de Pusignan de Costaing, ancien lieutenant colonel à Rome, demeurant rue des Boucheries, n°58, en présence de Michel-Louis Petitjean Dinville homme de loi demeurant rue de Thionville, n°38. Marie Joséphine Jeanne Catherine de Brignan, sa veuve., 28 août 1813
      inventaire après décès; Boucheries (rue des); Thionville (rue de); Rome (Italie); Pusignan de Costaing, Louis Sauveur Antoine; Brignan, Marie Joséphine Jeanne Catherine de; Petitjean Dinville, Michel Louis; officier (armée); juriste
    - Inventaire après décès de Marie-Pierre Besançon veuve de Nicolas-Etienne Framery, homme de lettres à la requête de Jean-Joseph Bernard propriétaire demeurant rue Vivienne, n°9, et de Marie-Louise-Charlotte Lambert son épouse, 7 octobre 1813
      inventaire après décès; Vivienne (rue); Besançon, Marie-Pierre; Framery, Nicolas-Etienne; Bernard, Jean-Joseph; Lambert, Marie-Louise-Charlotte; écrivain
    - Inventaire après décès de Pierre-Julien Lebeschu Delabastays à la requête d'Elisabeth-Thomas-Augustine Dumay sa veuve demeurant rue Meslée, n°9, de Joseph-Pierre-Désiré Lebeschu Delabastays chef de bureau à l'administration des droits réunis, 26 octobre 1813
      inventaire après décès; Meslay (rue); Lebeschu Delabastays, Pierre-Julien; Dumay, Elisabeth-Thomas-Augustine; Lebeschu Delabastays, Joseph-Pierre-Désiré
    - Inventaire après décès de Catherine-Charlotte Cosson, à la requête de Pierre-Antoine-Joseph Cosson, de Jacques-Charles Chaalons, curé desservant de Bondy y demeurant, de Jean-André Chaalons employé au dépôt général de la guerre demeurant rue de Savoie, n°4, 8 novembre 1813
      inventaire après décès; Bondy (Seine-Saint-Denis); Savoie (rue de); Cosson, Catherine-Charlotte; Cosson, Pierre-Antoine-Joseph; Chaalons, Jacques-Charles; Chaalons, Jean-André; curé
    - Inventaire après décès de Claude-Antoine Renaud chevalier de l'Empire membre de la légion d'honneur adjoint à l'Etat major du prince d'Eckmull demeurant ordinairement à Port Liberté département du Morbihan, à la requête de Marie-Thérèse Gallouin, sa veuve., 13 novembre 1813
      inventaire après décès; Port-Louis (Morbihan); Renaud, Claude-Antoine; Gallouin, Marie-Thérèse; Eckmull, M. d'
    - Inventaire après décès de Louise-Charlotte Cosse à la requête de Louis-François-Fidel Florent tenant maison garnie demeurant rue de Seine, n°59 quartier de la monnaie, et de Catherine Florent en présence de Jean-Baptiste Simon loueur de cabriolets, 15 novembre 1813
      inventaire après décès; Seine (rue de); Cosse, Louise-Charlotte; Florent, Louis-François-Fidel; Simon, Jean-Baptiste; loueur de véhicules; hôtelier
    - Inventaire après décès de Jeanne-Geneviève Petit à la requête de Claude-Antoine Boiteux, son époux, propriétaire demeurant rue Saint-Hippolyte, n°17, et de Louis-François-Antoine Boiteux marchand mercier demeurant rue des Fossés Saint-Germain des Prés, n°23, 27 novembre 1813
      inventaire après décès; Fossés-Saint-Germain-des-Prés (rue des); Saint-Hippolyte (rue); Petit, Jeanne-Geneviève; Boiteux, Claude-Antoine; Boiteux, Louis-François-Antoine; commerçant
    - Inventaire après décès de Geneviève Badinier veuve d'Edme Biardot à la requête d'Etienne Biardot maître pâtissier demeurant rue Saint-Benoit, n°28., 21 décembre 1813
      inventaire après décès; Saint-Benoît (rue); Badinier, Geneviève; Biardot, Edme; Biardot, Etienne; pâtissier
    - Inventaire après décès de Joseph-Alexis Gauthier premier aumônier des maisons impériales Napoléon, à la requête d'Augustin-Jean-Charles Gauthier Delaville sur Illon baron de Lacépède demeurant rue de Lille palais de la Légion d'honneur., 5 février 1814
      inventaire après décès; Lille (rue de); Légion d'honneur (palais de la); Gauthier, Joseph-Alexis; Gauthier Delaville sur Illon de Lacépède, Auguste-Jean-Charles; prêtre
    - Inventaire après décès de François-Louis-Hylaire Berquier marchand de vin à la requête de Marie-Louise Cologne se veuve demeurant rue Aubry Boucher, n°9, et de Nicolas-Hilaire Berquier marchand de vin demeurant place Saint-Michel, n°129, 28 février 1814
      inventaire après décès; Aubry-le-Boucher (rue); Saint-Michel (place); Berquier, François-Louis-Hilaire; Cologne, Marie-Louise; Berquier, Nicolas-Hilaire; commerçant
    - Inventaire après décès de Marie-Rose-Laurence De Fuentes y Del Castillo veuve de Christophe Guinot docteur en médecine demeurant rue Fontaine Nationale, n°10 à la requête de Jean Guignot demeurant rue des Bons Enfants, n°94, 1er mars 1814
      inventaire après décès; Bons-Enfants (rue des); Fuentes y Del Castillo (de), Marie-Rose-Laurence; Guinot, Christophe; Guignot, Jean; docteur d'université
    - Inventaire après décès de Jean-Antoine Lefort, commissaire des guerres, à la requête de Julie-Bernardine Grout, sa veuve, rue de Seine, n° 49., 25 mars 1814
      inventaire après décès; Seine (rue de); Lefort, Jean-Antoine; Grout, Julie-Bernardine; commissaire des guerres (Ancien Régime)
    - Inventaire après décès de Jean-Antoine Lefort, commissaire des guerres, à la requête de Julie-Bernardine Grout sa veuve, demeurant rue de Seine, n°49, en présence de Pierre-Jean-Baptiste Decour de Montaiglon demeurant rue Helvétius, n°44, 25 mars 1814
      inventaire après décès; Helvétius (rue); Seine (rue de); Lefort, Jean-Antoine; Grout, Julie-Bernardine; Lefort, Jean-Antoine; Decour de Montaiglon, Pierre-Jean-Baptiste; commissaire des guerres (Ancien Régime)
    - Inventaire après décès de Joseph-Michel Girard à la requête de Michel Bisson, marchand de tabac, et Françoise Girard son épouse demeurant à Jouy le Chastel arrondissement de Provins, de Marie-Charlotte Lehodey veuve de Pierre-Anastase Vauquet, 4 mai 1814
      inventaire après décès; Jouy-le-Châtel (Seine-et-Marne); Provins (Seine-et-Marne); Girard, Joseph-Michel; Bisson, Michel; Girard, Françoise; Lehodey, Marie-Charlotte; Vauquet, Pierre-Anastase; commerçant
    - Inventaire après décès de Louise Cuinet veuve de Nicolas-Pierre Vauvilliers à la requête d'Anne-Bénigne Vauvilliers épouse de François-Louis Bouygnes demeurant rue de Sèvres, n°31, 9 mai 1814
      inventaire après décès; Sèvres (rue de); Cuinet, Louise; Vauvilliers, Nicolas-Pierre; Vauvilliers, Anne-Bénigne; Bouygnes, François-Louis
    - Inventaire après décès de Julien-Louis Geoffroy à la requête de Marie-Adélaïde Petit sa veuve demeurant rue Matignon, n° 3, 11 mai 1814
      inventaire après décès; Matignon (rue); Geoffroy, Jullien-Louis; Petit, Marie-Adélaïde
    - Inventaire après décès de Marie-Félicité Bizot à la requête de Jean-Pierre-Paul Adam son époux, propriétaire, demeurant à Gagny, département de Seine et Oise, 21 mai 1814
      inventaire après décès; Gagny (Seine-Saint-Denis); Bizot, Marie-Félicité; Adam, Jean-Pierre-Paul
    - Inventaire après décès de Jeanne Podvin, veuve de Jean-Baptiste Blide, ancien tailleur d'habits, rue Dauphine, n° 49., 15 juin 1814
      inventaire après décès; Dauphine (rue); Podvin, Jeanne; Blide, Jean-Baptiste; tailleur d'habits
    - Inventaire après décès d'Antoine-Xavier Hennequin ancien notaire à la requête d'Antoine-Louis-Marie Hennequin avocat demeurant rue Gît le Cœur n°12, et de Pierre-Nicolas Autour, receveur de rentes demeurant rue Meslée, n°19, 18 juin 1814
      inventaire après décès; Gît-le-Coeur (rue); Hennequin, Antoine-Xavier; Hennequin, Antoine-Louis-Marie; Autour, Pierre-Nicolas; avocat; notaire; percepteur
    - Inventaire après décès de Claude Coulombeau officier de paix demeurant rue du Four Saint Germain, n°41 à la requête de Louise-Cécile Guerrier sa veuve en la présence de Charles Daubanel, 18 juillet 1814
      inventaire après décès; Four-Saint-Germain (rue du); Coulombeau, Claude; Guerrier, Louise-Cécile; Daubanel, Charles; officier ministériel ou public
    - Inventaire après décès de Pierre-Bartholomée Billion à la requête de Félicité-Perrine Croisseint ou Croissant, sa veuve, demeurant rue Princesse, n°16 onzième arr. en la présence de Jean-Etienne Pillet rentier demeurant rue des Marais, n°5, 21 juillet 1814
      inventaire après décès; Marais (rue des); Princesse (rue); Billion, Pierre-Bartholomée; Croisseint, Félicité-Perrine; Pillet, Jean-Etienne; Croissant, Féliciét-Perrine
    - Inventaire après décès de Jean-François Corbin à la requête d'Adélaïde-Geneviève Broisse ou Brosse, sa veuve, et à celle d'Adélaïde Corbin sa fille demeurant toutes deux rue de Vendôme au Marais, n°12, 20 septembre 1814
      inventaire après décès; Vendôme (rue de); Corbin, Jean-François; Broisse, Adélaïde-Geneviève; Corbin, Adélaïde; Brosse, Adélaïde-Geneviève
  - Etat sommaire des archives de l'étude. 1718 - 1826, MC/RE/VIII/19/B
    'Etat sommaire des minutes d'actes remises à maître Jacques Florent, notaire à Paris, successeur de maître Depuille'. Il concerne les pratiques des notaires Pierre Desplasses (1718-1738), Charles Sauvaige (1738-1771), Alexandre-Philippe Sauvaige (1772 -1790), Louis-Nicolas Gasche (1790- an VIII (1800)), Auguste de Faucompret (an VIII (1800)-1814)) et Jacques-Louis Depuille (1714-1826). Cet état contient les noms et dates des notaires et des listes de minutes manquantes.
    Ancienne(s) cote(s):
    RE/VIII/19 bis